Oscar Hernández Baute

Ingeniero Informático

+1 786 827 8028
Miami, Florida
oscarhernandezbaute@gmail.com
https://oscarhdezbaute.github.io/

PERFIL

Apasionado desarrollador .NET, amante de la tecnología con más de 14 años de experiencia en el desarrollo de software con C# y tecnología .NET. Además, experiencia trabajando con SCADAS, HMI, programación de PLC y DCS. Trabajador profesional dedicado a su trabajo, decidido a dedicar su educación y experiencia profesional al servicio de la Industria del Software. Capacidad de trabajo en equipo e independiente con un alto desempeño laboral.

Ingeniería Informática

EDUCACIÓN

Universidad de Cienfuegos "Carlos Rafael Rodríguez" | 2003 - 2008, Cienfuegos, Cuba

EXPERIENCIA PROFESIONAL

CEDAI - Empresa de Automatización Industrial

Analista - Programador, Servicios Técnicos IT | 2015 - 2023

- Líder de equipo de 5 programadores full stack con tecnología .NET
- Análisis de requerimientos con clientes en el sector industrial, financiero y en el sector de salud.
- Diseño e implementación de aplicaciones en los sectores anteriormente mencionados, utilizando Asp.NET, C#, NET CORE, MVC, WebForms, Xamarin Forms, WinForms. EF, Nhibernate, API, RESTful Service.
- Mantenimiento de sistemas.
- Soporte técnico a clientes.
- Solución de incidencias.

CEDAI - Empresa de Automatización Industrial

Programador Full Stack | 2008 - 2015

- Desarrollo front-end y back-end de aplicaciones con Typescript, Javascript, HTML5.
 C#, Net Framework 3.5, 4.0 Asp.NET WebForms, MVC, Winforms, Razor,
 NHibernate, SQL Server.
- Manejo de datos XML, JSON.
- Maquetación HTML5, CSS3, Bootstrap.
- Mantenimiento de aplicaciones desktop, aplicaciones web.
- Solución de incidencias.

HABILIDADES

C# | C++ | ASP.NET | NET CORE | MVC | Entity framework | NHibernate | ADO.NET | WebForms | WinForms | Xamarin Forms | REST | API | XML | XAML | HTML | JSON | Javascript | Boostrap | jQuery | CSS | SQL Server | Transact-SQL | Stored procedures | MySQL

RUP | UML | XP methodology | GIT

PORTAFOLIO https://oscarhdezbaute.github.io/

IDIOMAS Español: Nativo

Inglés: nivel B1